【裁判字號】    98,家救,136
【裁判日期】    981127
【裁判案由】    訴訟救助
【裁判全文】
臺灣板橋地方法院民事裁定             98年度家救字第136號
聲  請  人  乙○○
            甲○○
兼  上二人
法定代理人  丙○○
上三人共同
非訟代理人  徐瑞霞律師
上列聲請人間請求給付扶養費等事件，聲請人聲請訴訟救助，本
院裁定如下：
    主    文
本件准予訴訟救助。
    理    由
一、按當事人無資力支出訴訟費用者，法院應依聲請，以裁定准
    予訴訟救助。但顯無勝訴之望者，不在此限；法院認定前項
    資力時，應斟酌當事人及其共同生活親屬基本生活之需要，
    民事訴訟法第107 條定有明文。次按無資力者，得申請法律
    扶助；有(一)涉犯最輕本刑為3 年以上有期徒刑或高等法院管
    轄第一審案件，於審判中未經選任辯護人者。(二)因智能障礙
    致未能為完全陳述，於審判中未經選任辯護人或代理人，審
    判長認有選任辯護人或代理人之必要者。(三)符合社會救助法
    所規定之低收入戶者情形之一者，得申請法律扶助，無須審
    查其資力；經分會准予法律扶助之無資力者，其於訴訟程序
    中，向法院聲請訴訟救助時，應准予訴訟救助。但另有不符
    法律扶助事實之證明者，不在此限，法律扶助法第13條、第
    14條、第62條亦分別定有明文。
二、查本件聲請意旨乃以聲請人請求相對人給付扶養費等之訴訟
    ，業經本院98年度家訴字第150 號審理在案。茲因聲請人丙
    ○○於民國98年1 月至9 月份之平均每月收入僅新台幣（以
    下同）13, 357 元，尚需扣除在外租屋應繳納之租金1 萬3
    千元，剩餘之金額已不足支付聲請人等三人之基本生活所需
    ，聲請人丙○○又於98年8 月26日因遭公司終止僱傭契約而
    失業，目前正面臨全家無收入之困境，實無力支出訴訟費用
    ，然本件又顯非無勝訴希望，因此聲請人已向財團法人法律
    扶助基金會台北分會申請法律扶助並經准予扶助在案，為此
    依民事訴訟法第107 條、第109 條及法律扶助法第62之規定
    ，聲請訴訟救助，業據聲請人提出財團法人法律扶助基金會
    台北分會法律扶助申請書影本、案件概述單影本、法律扶助
    基金會台北分會申請人資力審查詢問表影本、審查表影本、
    房屋租賃契約書影本、國泰人壽保險股份有限公司員工離職
    證明書、國泰人壽員工薪津表影本、員工薪津查詢畫面影本
    等件為證，並有聲請人之稅務電子閘門財產所得調件明細表
    等件在卷為憑，是聲請人主張，並非無據。本件聲請經核尚
    無不合，應予准許。
三、爰依民事訴訟法第81條、第95條，裁定如主文。
中    華    民    國    98    年    11    月    27    日
                  家事法庭  法  官  葉靜芳
以上正本證明與原本無異。
如不服本裁定，應於裁定送達後10日內向本院提出抗告狀，並應
繳納抗告裁判費新臺幣1,000元。
中    華    民    國    98    年    11    月    27    日
                            書記官  劉春美


司法院資訊處製作；財團法人民間司法改革基金會備份。
